【裁判字號】    97,台上,1392
【裁判日期】    970403
【裁判案由】    違反毒品危害防制條例
【裁判全文】
最高法院刑事判決            九十七年度台上字第一三九二號
上  訴  人  台灣高等法院台南分院檢察署檢察官
被      告  甲○○
上列上訴人因被告違反毒品危害防制條例案件，不服台灣高等法
院台南分院中華民國九十六年十二月五日第二審判決（九十六年
度上訴字第九○六號，起訴案號：台灣台南地方法院檢察署九十
五年度營偵字第一一九○號），提起上訴，本院判決如下：
    主  文
原判決撤銷，發回台灣高等法院台南分院。
    理  由
本件原判決撤銷第一審之科刑判決，改判論處被告甲○○連續販
賣第一級毒品罪刑，又販賣第一級毒品十五罪罪刑，固非無見。
惟查：原判決論處被告上開販賣第一級毒品海洛因罪刑時，雖說
明「據台灣台南地方法院檢察署函示：『本署九十六年度偵字第
二九○號（應係第七二九○號之誤載，見原審卷第一三五頁）被
告林昭文販毒案一案，經電詢本案承辦員警表示：林昭文之毒品
案件確係由甲○○之檢舉而查獲。』被告既係供出毒品來源，因
而破獲上手林昭文，應依毒品危害防制條例第十七條規定減輕其
刑」（見原判決第二一頁第十六至二一行），而就被告所犯前揭
販賣海洛因之犯行，均依毒品危害防制條例第十七條規定減輕其
刑。但台灣台南地方法院檢察署九十六年度偵字第七二九○號林
昭文違反毒品危害防制條例案件，經檢察官偵查終結後，係認林
昭文於民國九十五年十月初起至同年十一月二十三日止，多次無
償提供海洛因予其同居女友蔡欣霓施用，而依涉犯毒品危害防制
條例第八條第一項轉讓第一級毒品罪嫌提起公訴（見原審卷第一
一五至一一六頁），並非就林昭文涉犯販賣海洛因之犯行起訴。
如果無訛，台灣台南地方法院檢察署上開函示內容，與卷內資料
即屬未盡相符；且被告雖於九十五年八月二十六日之警詢中曾供
述其係向綽號「大怪」之林昭文購買海洛因等毒品（見原審卷第
一三九頁），但依上開檢察署九十五年度營偵字第八八○號起訴
書之記載，林昭文早於同年六月二十六日五時四十分許，即為警
依法執行搜索而被查獲其販賣海洛因、甲基安非他命予被告及顏
昌煥等多人之犯行（見原審卷第一○三頁），即令被告在警詢時
供出其所販賣海洛因之來源，因林昭文販賣上開毒品已先為警查
獲，能否猶謂有毒品危害防制條例第十七條減輕其刑規定之適用
？即非無疑。原審未進一步深入究明，並於理由內為必要之說明
論述，即以台灣台南地方法院檢察署上開與卷內資料不符之函覆
內容，遽謂被告供出所販賣海洛因之來源，因而經警查獲其前手
林昭文販賣海洛因，並據以適用毒品危害防制條例第十七條規定
減輕其刑，非唯速斷，並有證據上理由矛盾及判決適用法則不當
之違誤。檢察官上訴意旨指摘原判決不當，非無理由，應認有發
回更審之原因。
據上論結，應依刑事訴訟法第三百九十七條、第四百零一條，判
決如主文。
中    華    民    國  九十七  年    四    月    三    日
                      最高法院刑事第八庭
                          審判長法官  謝  俊  雄
                                法官  陳  世  雄
                                法官  魏  新  和
                                法官  吳  信  銘
                                法官  徐  文  亮
      本件正本證明與原本無異
                                      書  記  官
中    華    民    國  九十七  年    四    月    八    日
                                                      V


司法院資訊處製作；財團法人民間司法改革基金會備份。
